臺灣板橋地方法院民事裁定　　　　　　　 99年度監字第737號
聲　請　人　沈建國
相　對　人　沈建源
關　係　人　沈建中
上列當事人聲請改定監護人事件，本院裁定如下：
    主    文
改定沈建國（男，民國○○○年○月○○○日生，身分證統一編
號：Ｚ000000000號）為受監護宣告之人沈建源之監護
人。
關係人沈建中應將受監護宣告之人沈建源之財產移交予聲請人沈
建國。
聲請程序費用新臺幣壹仟元由聲請人負擔。
    理    由
一、本件聲請意旨略以：相對人為聲請人之弟，前經鈞院於民國
    99年4 月9 日以98年度禁字第392 號裁定為受監護宣告之人
    ，併指定兩造之兄長沈建中擔任監護人。惟沈建中因無法勝
    任監護人之職務，所以放棄其監護人之資格，經相對人家屬
    一致同意另推舉聲請人沈建國為監護人，為相對人之最佳利
    益，爰依法聲請改定相對人之監護人由聲請人任之等語。
二、按有事實足認監護人不符受監護人之最佳利益，或有顯不適
    任之情事者，法院得依民法第1106條第1 項聲請權人之聲請
    ，改定適當之監護人，不受第1094條第1 項規定之限制。此
    項規定，於成年人之監護準用之。民法第1106條之1 、第11
    13條定有明文。
三、經查：聲請人上開主張，業據提出同意書1 件、親屬系統表
    1 件、本院98年度禁字第392 號裁定1 件、戶籍謄本3 件為
    證，並經證人即兩造兄長沈建中到庭證稱：「（問：為何不
    擔任監護人？）因為他們怕我會挪用受監護宣告人的財產。
    」、「（問：你們兄弟姊妹家人都同意聲請人擔任監護人嗎
    ？）同意聲請人擔任監護人。」、「（問：沈建源有財產嗎
    ？）有。」等語屬實（參見本院100 年1 月12日非訟事件筆
    錄）堪認聲請人主張應信為真實。本院依上開調查結果，認
    相對人之母沈詹及兄弟沈建中、沈建華、沈建民、沈建國
    均同意推舉聲請人沈建國為相對人之監護人，有卷附同意書
    1 紙可稽，而聲請人沈建國有監護相對人之意願及能力，並
    適於任之，是由聲請人負責護養及照顧相對人並管理其財產
    ，應能符合相對人之最佳利益，爰改定聲請人沈建國為相對
    人之監護人。
四、又按監護人變更時，原監護人應即將受監護人之財產移交於
    新監護人。受監護之原因消滅時，原監護人應即將受監護人
    之財產交還於受監護人；如受監護人死亡時，交還於其繼承
    人。前二項情形，原監護人應於監護關係終止時起二個月內
    ，為受監護人財產之結算，作成結算書，送交新監護人、受
    監護人或其繼承人。新監護人、受監護人或其繼承人對於前
    項結算書未為承認前，原監護人不得免其責任。此項規定，
    於成年人之監護準用之。民法第1107、第1113條定有明文。
    本件既經改定聲請人沈建國為新監護人，則原監護人沈建中
    自應依上開規定，將受監護宣告之人沈建源之財產移交予新
    監護人沈建國，爰裁定如主文第2 項所示。
五、依非訟事件法第21條第1 項前段規定，裁定如主文。
中    華    民    國    100   年     1    月    17    日
                  家事法庭  法  官  毛崑山
以上為正本係照原本作成
如對本裁定抗告須於裁定送達後10日內向本院提出抗告狀，並繳
納抗告費新臺幣1,000元。
中    華    民    國    100   年     1    月    17    日
                            書記官  許力方